臺灣臺南地方法院刑事判決
111年度簡上字第8號
上  訴  人  
即  被  告  蔡明宏



上列上訴人即被告因竊盜案件，不服本院中華民國110年9月22日
110年度簡字第2136號第一審簡易判決（聲請簡易判決處刑案號
：110年度偵字第14421號），提起上訴，本院管轄之第二審合議
庭判決如下：
    主  文
上訴駁回。
    事實及理由
一、按民國110年6月16日修正公布、同月18日施行之刑事訴訟法
    第348條規定：「上訴得對於判決之一部為之。對於判決之
    一部上訴者，其有關係之部分，視為亦已上訴。但有關係之
    部分為無罪、免訴或不受理者，不在此限。上訴得明示僅就
    判決之刑、沒收或保安處分一部為之。」次按同日修正公布
    、施行之刑事訴訟法施行法第7條之13規定：「中華民國110
    年5月31日修正通過之刑事訴訟法施行前，已繫屬於各級法
    院之案件，於施行後仍適用修正前刑事訴訟法第348條規定
    ；已終結或已繫屬於各級法院而未終結之案件，於施行後提
    起再審或非常上訴者，亦同。」。查本案係於上開規定修正
    施行後之111年1月4日始繫屬於本院，此有本院111年1月4日
    南院武刑宿110簡2136字第1110000322號函上所蓋收文戳章
    （見本院簡上卷第5頁）存卷可稽，是本案上訴之效力及其
    範圍，應依現行刑事訴訟法第348條規定判斷，合先敘明。
二、上訴人即被告蔡明宏（下稱上訴人）上訴意旨略以：對於聲
    請簡易判決處刑書所載起訴事實、法條及原審判決所載犯罪
    事實均無意見，但認為原審量刑過重，伊因身體不好，沒辦
    法找到工作，找不到工作心情不好才犯案，目前收入僅賴擔
    任政府臨時工，希望從輕量刑云云。
三、原審於110年9月22日以110年度簡字第2136號判決認定被告
    犯兩次竊盜罪，並就兩次犯行分別量處拘役10日、拘役25日
    ，定應執行刑拘役30日，如易科罰金，以新臺幣（下同）1
    千元折算1日。上訴人於收受該判決正本後，以原判決量刑
    過重（包含定應執行刑）為由提起上訴，並經本院當庭向被
    告確認上訴範圍無訛（本院簡上卷第50、51、67頁），揆諸
    前開說明，上訴人顯僅就原判決關於量刑部分提起上訴，至
    於原判決其他部分，均不予爭執，亦未提起上訴，而該量刑
    與原判決事實之認定及罪名之諭知，依前開新修正之規定，
    可以分離審查，本院爰僅就原判決之量刑部分加以審理。
四、經本院審理結果，因上訴人表示僅就原判決關於量刑部分提
    起上訴，業如前述，故本案犯罪事實、論罪、沒收部分之認
    定，均如第一審判決書所記載之事實、證據、論罪理由及沒
    收（如附件）。
五、駁回上訴之理由
  ㈠按量刑係法院就繫屬個案犯罪所為之整體評價，乃事實審法
    院之職權裁量事項，而量刑判斷當否之準據，則應就判決整
    體觀察為綜合考量，不可擷取其中片段遽為評斷。苟其量刑
    已以行為人之責任為基礎，並斟酌刑法第57條各款所列情狀
    ，在法定刑度內酌量科刑，無偏執一端，或濫用其裁量權限
    ，致明顯失出失入情形，自不得任意指為不當或違法（最高
    法院75年度台上字第7033號、104年度台上字第2577號判決
    意旨參照）。查原判決審酌上訴人不思循正當途徑，反以竊
    取之方式獲取所需，法治觀念顯有偏差，且欠缺尊重他人財
    產法益之意識；兼衡其有多次因竊盜案件、智識程度、職業
    為工、家庭經濟狀況勉持、與被害人無特別關係、犯罪方法
    尚稱平和、坦承犯行之態度、竊取財物之種類及價值、業與
    被害人和解，以及被害人已領回上訴人所竊之刮鬍刀、耳塞
    及藍芽耳機等一切情狀，就上訴人所犯兩次竊盜罪，分別量
    處拘役10日、拘役25日，定應執行刑拘役30日，並諭知易科
    罰金之折算標準。本院認原判決關於科刑之部分，已依刑法
    第57條各款所列情狀審酌，而為量刑之準據，並參酌上訴人
    被訴第一次竊盜部分，所竊取之物為滿足生理基本需求之麵
    包、鮮奶等食物（價值231元），僅量處拘役10日，而就上
    訴人被訴第二次竊盜部分，考量上訴人因竊盜甫經本院於11
    0年6月1日以110年度簡字第831號判決拘役50日確定，卻又1
    10年6月21日再犯竊盜罪，且所竊取之物多為藍芽耳機、耳
    塞、刮鬍刀等非生活必需品（價值1,204元），量處拘役25
    日，已甚為寬待，而屬低度量刑，足見原判決實已慮及所有
    量刑因素，所為量刑並無任何違誤或不當。上訴人雖以其身
    體不好、無法工作，心情不好，始為本案犯行云云，然原審
    量刑時均已就上情綜合考量，業如前述，難認被告有何應更
    從輕量刑之情形，上訴人稱原判決量刑過重云云，難認有據
    。
  ㈡另考量本案上訴人所犯2次竊盜罪之罪質相類，及被告整體犯
    行之應罰適當性等總體情狀，為免上訴人因重複相類犯罪，
    以實質累加之方式定應執行刑，致使刑度超過其行為之不法
    內涵，而違反罪責相當原則，本院審核本案卷證資料後，認
    原判決就被告所犯上開2罪之宣告刑定應執行拘役30日，核
    係在本件各宣告刑中刑期最長之拘役25日以上，各宣告刑合
    併之拘役35日以下之範圍內，即合於法律所定之外部性界限
    ，且在符合法律授與裁量權目的之範圍內，給予被告適度之
    刑罰折扣，亦未踰越自由裁量之內部界限；從形式上觀察，
    要屬事實審法院職權之合法行使，尚非全然喪失權衡意義或
    其裁量行使有何違反比例、平等諸原則之裁量權濫用之情形
    ，揆諸前揭說明，自不得任意指其為違法不當。
  ㈢綜上所述，原審上開量刑尚屬妥適，本件上訴人之上訴為無
    理由，應予駁回。
據上論斷，依刑事訴訟法第455條之1第1項、第3項、第368條，
判決如主文。
本案經檢察官錢鴻明聲請簡易判決處刑，檢察官陳于文到庭執行
職務。
中　　華　　民　　國　　111 　年　　4 　　月　　12　　日
　　　　　　　　　刑事第三庭  審判長法　官  陳振謙　
　　　　　　　　　
　　　　　　　　　                  法  官  蔡直青
　　　　　　　　　　　　　　　　　　
　　　　　　　　　                  法  官  茆怡文
以上正本證明與原本無異。
不得上訴。
　　　　　　　　　　　　　　　　　　書記官　薛雯庭
中　　華　　民　　國　　111 　年　　4 　　月　　12　　日
附件：
臺灣臺南地方法院刑事簡易判決
110年度簡字第2136號
聲　請　人　臺灣臺南地方檢察署檢察官
被　　　告　蔡明宏　
　　　　　　　　　　
　　　　　　　　　　
上列被告因竊盜案件，經檢察官聲請以簡易判決處刑（110年度
偵字第14421號），本院判決如下：
    主  文
蔡明宏犯如附表「罪名與宣告刑」欄所示之罪，各處如附表「罪
名與宣告刑」欄所示之刑。應執行拘役參拾日，如易科罰金，以
新臺幣壹仟元折算壹日。
    犯罪事實
一、蔡明宏意圖為自己不法之所有，基於竊盜之犯意，分別於如
    附表所示之時間、地點，趁店員不注意之際，以徒手拿取之
    方式，竊取店長黃泰元所管領之如附表所示之物得逞。嗣經
    黃泰元發覺上開物品遭竊，報警處理，為警循線查得蔡明宏
    ，並扣得如附表編號二「竊得物品」欄所示之刮鬍刀、耳塞
    及藍芽耳機，而為警查悉上情。
二、案經臺南市政府警察局永康分局報告臺灣臺南地方檢察署檢
    察官偵查聲請簡易判決處刑。
    理    由
一、上開犯罪事實業據被告坦承不諱，核與被害人黃泰元之陳述
    相符，並有監視錄影畫面擷取照片16張、臺南市政府警察局
    永康分局扣押筆錄、扣押物品目錄表、贓物認領保管單各1
    份、和解書2份附卷可稽，以及如附表編號二「竊得物品」
    欄所示之刮鬍刀、耳塞及藍芽耳機扣案可佐，足認被告之自
    白與事實相符，應可採信。本案事證明確，被告犯行均堪認
    定，應均依法論科。
二、新舊法比較：　　
　  按行為後法律有變更者，適用行為時之法律。但行為後之法
    律有利於行為人者，適用最有利於行為人之法律，刑法第2
    條第1項定有明文。查被告就附表編號一所示行為後，刑法
    第320條第1項業於108年5月29日修正公布，並自同年月31日
    施行。修正前刑法第320條第1項規定：「意圖為自己或第三
    人不法之所有，而竊取他人之動產者，為竊盜罪，處5年以
    下有期徒刑、拘役或5百元以下罰金」，修正後規定：「意
    圖為自己或第三人不法之所有，而竊取他人之動產者，為竊
    盜罪，處5年以下有期徒刑、拘役或50萬元以下罰金」，經
    比較修正前後之法律，新法提高罰金刑之上限，並未較有利
    於被告，依前開規定，自應適用被告行為時法即修正前刑法
    第320條第1項規定。
三、論罪科刑：　　　
（一）核被告就附表編號一所示行為，係犯修正前刑法第320條
      第1項之竊盜罪；其就附表編號二所示行為，則係犯刑法
      第320條第1項之竊盜罪。被告所犯上開二罪，犯意各別、
      行為互異，應予分論併罰。
（二）爰審酌被告不思循正當途徑，反以竊取之方式獲取所需，
      法治觀念顯有偏差，且欠缺尊重他人財產法益之意識；兼
      衡其素行（前有多次因竊盜案件經法院論罪科刑之紀錄，
      臺灣高等法院被告前案紀錄表1份附卷可稽）、智識程度
      、職業（工）、家庭經濟狀況（勉持）、與被害人無特別
      關係、犯罪方法尚稱平和、坦承犯行之態度、竊取財物之
      種類及價值、業與被害人和解，以及被害人已領回如附表
      編號二所示之刮鬍刀、耳塞及藍芽耳機（上開贓物認領保
      管單在卷可查）等一切情狀，分別量處如主文所示之刑，
      併均諭知易科罰金之折算標準，及定其應執行之刑如主文
      所示。
三、按犯罪所得，屬於犯罪行為人者，沒收之；但有特別規定者
    ，依其規定；犯罪所得已實際合法發還被害人者，不予宣告
    沒收或追徵；宣告前2條之沒收或追徵，有過苛之虞、欠缺
    刑法上之重要性、犯罪所得價值低微，或為維持受宣告人生
    活條件之必要者，得不宣告或酌減之，刑法第38條之1第1項
    、第5項、第38條之2第2項，分別定有明文。查被告所竊得
    之刮鬍刀、耳塞及藍芽耳機，固為被告之犯罪所得，屬於被
    告，惟已發還予被害人，爰不宣告沒收。至被告所竊得之其
    他物品，雖為被告之犯罪所得，然因被告已與被害人和解，
    則若再宣告沒收，對被告而言，將有過苛之虞，亦不予宣告
    沒收。
四、依刑事訴訟法第449條第1項前段，刑法第2條第1項前段、第
    320條第1項（修正前）、第320條第1項、第41條第1項前段
    、第51條第6款，刑法施行法第1條之1第1項，判決如主文。
五、如不服本判決，得自收受送達之翌日起20日內向本院提出上
    訴狀，上訴於本院第二審合議庭（須附繕本）。
中    華    民    國   110    年    9     月    22    日
                  刑事第六庭  法  官  陳鈺雯
以上正本證明與原本無異。
                              書記官  洪儀珊　
中　　華　　民　　國　　110 　年　　9 　　月　　22　　日
附錄本案論罪科刑法條：
中華民國刑法第320條
意圖為自己或第三人不法之所有，而竊取他人之動產者，為竊盜
罪，處五年以下有期徒刑、拘役或五十萬元以下罰金。
意圖為自己或第三人不法之利益，而竊佔他人之不動產者，依前
項之規定處斷。
前二項之未遂犯罰之。

修正前中華民國刑法第320條
意圖為自己或第三人不法之所有，而竊取他人之動產者，為竊盜
罪，處五年以下有期徒刑、拘役或五百元以下罰金。
意圖為自己或第三人不法之利益，而竊佔他人之不動產者，依前
項之規定處斷。
前二項之未遂犯罰之。

附表
編號     時間 　（民國）      地點     竊得物品   罪名及宣告刑  一 108年3月25日9時19分至22分許 臺南市○○區○○街00號「統一超商正新門市」 麵包、飯糰、鮮奶及滷味（價值共約新臺幣231元） 蔡明宏犯竊盜罪，處拘役拾日，如易科罰金，以新臺幣壹仟元折算壹日。  二 110年6月21日12時34分至36分許 同上 刮鬍刀、耳塞、藍芽耳機及果凍（價值共約新臺幣1,204元） 蔡明宏犯竊盜罪，處拘役貳拾伍日，如易科罰金，以新臺幣壹仟元折算壹日。